【裁判字號】    99,訴,153
【裁判日期】    991012
【裁判案由】    違反毒品危害防制條例
【裁判全文】
臺灣花蓮地方法院刑事判決               99年度訴字第153號
公  訴  人  臺灣花蓮地方法院檢察署檢察官
被      告  丙○○
選任辯護人  籃健銘律師（法律扶助基金會指派）
上列被告因違反毒品危害防制條例案件，經檢察官提起公訴（98
年度偵字第2847號、第3384號），本院判決如下：
    主  文
丙○○販賣第二級毒品，累犯，處有期徒刑捌年，未扣案之販賣
毒品所得新臺幣壹仟元沒收，如全部或一部不能沒收時，以其財
產抵償之；又明知為禁藥而轉讓，累犯，處有期徒刑伍月；又販
賣第一級毒品，累犯，處有期徒刑拾陸年，未扣案之販賣毒品所
得新臺幣壹仟元沒收，如全部或一部不能沒收時，以其財產抵償
之。應執行有期徒刑拾柒年陸月，未扣案之販賣毒品所得合計新
臺幣貳仟元沒收，如全部或一部不能沒收時，以其財產抵償之。
被訴於97年11月12日16時8 分後某時，販賣第二級毒品安非他命
予乙○○部分無罪。
    事  實
一、丙○○前曾因施用毒品案件，經本院分別判處有期徒刑1 年
    、應執行有期徒刑1年2月確定，上開二刑經接續執行，於民
    國94年9月1日縮刑假釋期滿執行完畢。詎仍不知警惕，明知
    海洛因及安非他命為毒品危害防制條例第2 條所列管之第一
    級及第二級毒品，且安非他命並經行政院衛生署明令公告列
    為禁藥管理，屬於藥事法所列管之禁藥，任何人不得非法轉
    讓及販賣，竟基於販賣第一級毒品海洛因、第二級毒品安非
    他命，及轉讓禁藥安非他命之犯意，以非其所有而為其所持
    用之0000000000號行動電話為工具，分別於下列時、地，分
    別為下列販賣第一級毒品海洛因、第二級毒品安非他命，及
    轉讓禁藥安非他命之犯行：
    (一)於97年11月17日11時許，以0000000000號行動電話與乙○○0000000000號行動電話聯繫後，在花蓮縣花蓮市○○路
      三商百貨旁之太陽城電玩店，以新臺幣（下同）1,000 元
      價格，販賣第二級毒品安非他命予乙○○。
    (二)於98年4 月間某日，與邱文杰共同駕駛車輛行經臺東縣鹿
      野鄉○○○道路時，無償轉讓讓數量不詳（未逾轉讓毒品
      加重其刑數量）之禁藥安非他命供邱文杰施用1次。
    (三)於98年3月間某日，在花蓮縣花蓮市四維高中附近，以1,0
      00元價格，販賣第一級毒品海洛因予甲○○。
    嗣經警對丙○○及乙○○實施通訊監察後，循線查知上情。
二、案經花蓮縣警察局花蓮分局報告臺灣花蓮地方法院檢察署檢
    察官偵查起訴。
    理  由
壹、證據能力部分：
一、按被告以外之人於檢察事務官、司法警察官或司法警察調查
    中所為之陳述，與審判中不符時，其先前之陳述具有較可信
    之特別情況，且為證明犯罪事實存否所必要者，得為證據，
    刑事訴訟法第159條之2定有明文。而刑事訴訟法第159條之2
    所定之傳聞例外，必符合被告以外之人於檢察事務官、司法
    警察官、司法警察調查中所為之陳述，「與審判中不符」，
    且其先前之陳述，具備「可信性」及「必要性」2 要件，始
    例外得適用上開規定，認其先前所為之陳述，為有證據能力
    。此所謂「與審判中不符」，係指該陳述之主要待證事實部
    分，自身前後之供述有所不符，導致應為相異之認定，此並
    包括先前之陳述詳盡，於後簡略，甚至改稱忘記、不知道或
    有正當理由而拒絕陳述（如經許可之拒絕證言）等實質內容
    已有不符者在內。所謂「可信性」要件，則指其陳述與審判
    中之陳述為比較，就陳述時之外部狀況予以觀察，先前之陳
    述係在有其可信為真實之特別情況下所為者而言。至所謂「
    必要性」要件，乃指就具體個案案情及相關證據予以判斷，
    其主要待證事實之存在或不存在，已無從再從同一供述者取
    得與先前相同之陳述內容，縱以其他證據替代，亦無由達到
    同一目的之情形（最高法院96年度台上字第4365號判決意旨
    參照）。本案證人乙○○於本院審理時，已對本案被告販賣
    安非他命部分為與警詢時不同之證述，甚且否認警詢所述屬
    實，然其於警詢時之供述，並無不可信之情狀，且係屬證明
    本案犯罪事實存否所必要，應認屬刑事訴訟法規定傳聞法則
    之法定例外情形，而認有證據能力。次按被告以外之人於偵
    查中向檢察官所為之陳述，除顯有不可信之情況者外，得為
    證據，刑事訴訟法第159條之1第2 項定有明文。所謂不可信
    性情況，法院應審酌被告以外之人於陳述時之外在環境及情
    況，例如：陳述時之心理狀況、有無受到外力干擾等，以為
    判斷是否有形式上顯然不可採信之依據。查證人乙○○、甲○○於檢察官偵查時，係以證人之身份具結證述，又無受其
    他不當外力干擾之情形，且被告及其辯護人於本院審理時對
    此部分亦無爭執，是證人乙○○、甲○○於偵查中在檢察官
    面前具結所為之證述，查無顯然不可信之情況，依上開刑事
    訴訟法第159條之1第2項規定，亦具有證據能力。
二、次按司法警察機關於合乎通訊保障及監察法所規定之要件，
    在偵查中經檢察官向法院提出聲請，經法院核發通訊監察書
    後，即得實施通訊監察，通訊保障及監察法第5 條定有明文
    。經查，本案員警對卷附行動電話實施監聽錄音，已依法取
    得本院核發之通訊監察書，有通訊監察書在卷可稽，於本院
    準備程序時，被告及辯護人亦已對於監察之合法性及監聽譯
    文之內容均不爭執，且本件通訊監聽譯文係由承辦員警基於
    查緝本案之偵查過程中所製作，無證據顯示存有詐偽或虛飾
    之情事，應無顯不可信之情形，則該監聽譯文依據刑事訴訟
    法第159條之5規定，即有證據能力。
貳、實體部分：
甲、有罪部分：
一、上開犯罪事實(二)關於被告轉讓禁藥安非他命予邱文杰之事實
    ，業據被告丙○○於警詢、偵查中及本院審理時均坦承不諱
    ，核與證人邱文杰於警詢時所證述之情節大致相符，自堪採
    信。至犯罪事實(一)、(三)部分，訊據被告均矢口否認有販賣第
    第一級毒品海洛因予甲○○及販賣第二級毒品安非他命予乙○○之犯行，辯稱：關於與乙○○、甲○○之通訊監察譯文
    內容不明，均不足認定確有販賣之事實，自不得僅因證人片
    面指證即為被告不利之認定云云。惟查：
    (一)經警監察證人乙○○所使用之0000000000號行動電話，與
      被告所使用之0000000000號行動電話，於97年11月17日有
      如下對話：（A：證人乙○○；B：被告，參本院卷第 110
      頁）
      (1)11時7分37秒
        A：喂！你來了沒
        B：太陽城是在哪裡啦
        A：在中正路跟中山路口，旁邊是三商或是遠東
        B：幹...是在哪裡啦！中正路
        A：你人是在哪裡啦...
        B：我還沒到啦，是已經到中正路跟中山路是不是啊
        A：你多久會到
      (2)11時15分4秒
        B：喂，好了嗎？
        A：我馬上出來
      此有通訊監察譯文在卷可稽。
    (二)而證人乙○○並不否認上揭係與被告間之通話，且證人乙○○於警詢及偵查中一致證稱：上開通話係向被告購買第
      二級毒品安非他命之對話，係與被告約在花蓮縣花蓮市○○路上「太陽城電玩店」交易安非他命1千元，約0.1至0.
      2公克等克（參警卷二第18頁、偵2847號卷第14 頁）。且
      自通訊監察譯文觀之被告確實有前往位在花蓮縣花蓮市○○路與中山路口之「太陽城電玩店」無誤，足證證人乙○○前開證言，應可採信。雖證人乙○○於本院審理時到庭
      證稱：當日伊確係向被告買毒品，但伊在花蓮市○○路三
      商百貨旁太陽城電玩店等的時候，被告說要帶伊去跟朋友
      拿毒品，但是伊身上已經沒有錢了，所以被告就離開了，
      所以警詢及偵查中係誣賴被告云云，已與警詢及偵查中所
      證述不符，惟證人乙○○於本院審理時經檢察官質之於本
      院之證述何以與警詢、偵查中不符時，又證稱：是伊打電
      話聯絡被告後，二人碰面結果被告硬是不給伊毒品，當時
      被告轉頭就走，伊也傻了，所以後來伊才會在警詢及偵查
      語憤而誣指被告云云。是證人乙○○同一審理程序，就何
      以未達成交易之經過，已證述不一，況被告與證人乙○○
      係十多年朋友，為證人乙○○證述在卷，苟被告無意販賣
      毒品予證人乙○○，或證人乙○○已無金錢可供購買毒品
      ，二人何須大費周章約定地點交易，碰面後才又告知並無
      毒品或無金錢可供交易，被告與證人乙○○豈不互相彼此
      耍弄，顯與常情有違。是綜上證據，堪認證人乙○○於本
      院審理時之證述，要係迥護被告之詞，不足採信，應以其
      警詢及偵查中之證詞較為可採。被告於97年11月17日11時
      許確有在「太陽城電玩店」販賣第二級毒品安非他命予證
      人乙○○之犯行，應堪認定。
    (三)證人甲○○於本院審理時證稱：伊曾在被告四維高中附近
      租屋處樓下，請被告幫伊購買毒品，伊是把錢交給被告，
      由被告交付伊毒品云云，核與證人甲○○於警詢及偵查中
      所證：被告曾在其四維高中附近租屋處附近交易毒品，伊
      一次大都買1至2千元，因為伊對花蓮不熟，只知道四維高
      中這地方，伊錢都是拿給被告，被告進到一屋子裡，出來
      就拿毒品給伊等語，大致相符。而被告確曾租屋在四維高
      中附近，且於98年3 月間，曾在租屋處附近，販賣第一級
      毒品海洛因予案外人曾勝蘋，經本院判處罪刑在案，此有
      本院98年度訴字第520號、99年度訴字第84 號判決附卷可
      稽（參本院卷第65頁以下）。而證人甲○○又證稱：對花
      蓮地區並不熟悉，只知道被告租屋處附近之地點，足見證
      人甲○○所證述，應非憑空捏虛誣指，被告收取價金及交
      付毒品之犯行，均已該當販賣毒品之構成要件行為而屬正
      犯。何況，證人甲○○於本院審理時證稱：約97年年底或
      98年年初始認識被告，而毒品買賣，為政府強力查緝、刑
      度極重之嚴重違法行為，衡以本案發生時，被告與證人甲○○相識不過2、3月餘，交情非深，應不至甘冒遭查獲風
      險與刑事重責交付毒品卻僅出於單純無償目的。且販賣之
      利得，除販賣者自行坦承之外，本極難查得實情，惟販賣
      毒品刑責極重，本案被告販賣毒品，苟非意在營利，所為
      何來？是本院雖因被告矢口否認有販賣犯行，致無法查得
      其販賣安非他命之價差，惟依上述說明，被告具有營利之
      意圖，應無庸置疑。至證人甲○○證稱購買之金額為1 千
      元或2 千元等語，本罪疑唯輕之法則，本院認應擇對被告
      有利之1千元認定之。
    (四)綜上所述，被告確有於97年11月17日上午11時許，前往花
      蓮縣花蓮市○○路三商百貨旁之「太陽城電玩店」，以 1
      千元代價販賣第二級毒品安非他命予證人乙○○，及於98
      年3 月間某日，在花蓮縣花蓮市四維高中附近，販賣第一
      級毒品海洛因1 千元予證人甲○○，均堪認定。本案事證
      明確，應依法論科。
二、按行為後法律有變更者，適用行為時之法律。但行為後之法
    律有利於行為人者，適用最有利於行為人之法律，刑法第 2
    條第1項定有明文（刑法第2條係規範行為後法律變更所生新
    舊法律比較適用之準據法，是刑法第2 條本身雖經修正，但
    該條文既屬適用法律之準據法，本身尚無比較新舊法之問題
    ，應逕適用裁判時之刑法第2 條規定以決定適用之刑罰法律
    ）。又比較新舊法時，應就罪刑有關之共犯、未遂犯、想像
    競合犯、牽連犯、連續犯、結合犯，以及累犯加重、自首減
    輕暨其他法定加減原因（如身分加減）與加減例等一切情形
    ，本於統一性及整體性原則，綜其全部罪刑之結果而為比較
    後，再適用有利於行為人之法律處斷，不得一部割裂分別適
    用不同之新、舊法（最高法院24年度上字第4634號、29年度
    上字第964號判例意旨及最高法院95 年度第八次刑事庭會議
    決議參照）。查被告本案犯罪事實(一)、(三)行為後，毒品危害
    防制條例第4條業已修正，並於98年5月20日公布，同年月22
    日施行，是被告犯罪後法律已有變更，修正前毒品危害防制
    條例第4條第1、2 項之規定為：「製造、運輸、販賣第一級
    毒品者，處死刑或無期徒刑；處無期徒刑者，得併科新臺幣
    1 千萬元以下罰金。製造、運輸、販賣第二級毒品者，處無
    期徒刑或7年以上有期徒刑，得併科新臺幣7百萬元以下罰金
    。」，修正後毒品危害防治條例第4條第1、2 項則規定為：
    「製造、運輸、販賣第一級毒品者，處死刑或無期徒刑；處
    無期徒刑者，得併科新臺幣2 千萬元以下罰金。販賣第二級
    毒品者，處無期徒刑或7年以上有期徒刑，得併科新臺幣1千
    萬元以下罰金。」。是修正後之毒品危害防制條例第4條第1
    項、第2項規定，就併科罰金之數額均有提高，故依刑法第2
    條第1 項前段規定，以修正前毒品危害防制條例之規定顯然
    較有利於被告，依刑法第2條第1項規定，本案就犯罪事實(一)
    、(三)被告販賣毒品犯行部分，自應適用修正前毒品危害防制
    條例之規定。
三、查安非他命係經行政院衛生署於69年12月8 日，以衛署藥字
    第301124號公告，自69年12月8日起禁止輸入、製造，並自7
    0年6月1 日起禁止販賣、轉讓之禁藥，且安非他命亦係屬於
    毒品危害防制條例第2 條所規範之第二級毒品。又毒品危害
    防制條例第8條第2項之轉讓第二級毒品罪及藥事法第83條第
    1項之轉讓禁藥罪，同有處罰之規定，而依92年7月9 日總統
    令修正公布，自93年1月9日施行之毒品危害防制條例第8 條
    第6項規定，轉讓毒品達一定數量者，加重其刑至2分之 1，
    其標準由行政院定之。若未達加重刑之標準，該條第2 項之
    轉讓第二級毒品罪之法定最重本刑為有期徒刑5年，93年4月
    21日修正公布，同年月12日施行之藥事法第83條第1 項之轉
    讓禁藥罪，其法定最重本刑為有期徒刑7 年，兩者相較，後
    者為後法且為較重罪。而本案被告轉讓安非他命均未逾淨重
    10公克，並無法定加重事由，應依重法優於輕法、後法優於
    前法之法律適用原則，依較重之後法論以藥事法第83條第 1
    項之轉讓禁藥罪。是核被告犯罪事實(一)所為，係犯修正前毒
    品危害防制條例第4條第2項之販賣第二級毒品罪；犯罪事實
    (二)所為，係犯藥事法第83條第1 項之轉讓禁藥罪；犯罪事實
    (三)所為，係犯修正前毒品危害防制條例第4條第1項之販賣第
    一級毒品罪。被告於販賣、轉讓前持有毒品海洛因、毒品（
    禁藥）安非他命之低度行為，應為販賣、轉讓之高度行為所
    吸收，均不另論罪。又被告所犯上開販賣第一級毒品、販賣
    第二級毒品、轉讓禁藥3 罪，犯意各別，行為互殊，應分論
    併罰。查被告前曾因施用毒品案件，經本院分別判處有期徒
    刑1年、應執行有期徒刑1年2 月確定，上開二刑經接續執行
    ，於94年9月1日縮刑假釋期滿執行完畢，有臺灣高等法院被
    告前案紀錄表在卷可稽，其前受有期徒刑執行完畢，於5 年
    內故意再犯本件有期徒刑以上之各罪，均為累犯，均應依刑
    法第47條第1 項規定（除法定刑為死刑、無期徒刑部分依法
    不得加重外）加重其刑。又販賣第一級毒品罪之法定本刑雖
    為死刑或無期徒刑，然同為販賣第一級毒品之人，其原因動
    機不一，犯罪情節未必盡同，或有大盤毒梟者，亦有中、小
    盤之分，甚或僅止於吸毒者友儕間為求互通有無之有償轉讓
    者亦有之，其販賣行為所造成危害社會之程度自屬有異，法
    律科處此類犯罪，所設之法定本刑卻同為「死刑或無期徒刑
    」，均不可謂不重。於此情形，倘依其情狀處以較輕之徒刑
    ，即足以懲儆，並可達防衛社會之目的者，自非不可依客觀
    之犯行與主觀之惡性二者加以考量其情狀，是否有可憫恕之
    處，適用刑法第59條之規定酌量減輕其刑，期使個案裁判之
    量刑，能斟酌至當，符合比例原則。本案被告販賣第一級毒
    品交易金額僅1 千元，其販賣之數量及獲取之利益均非龐大
    ，犯罪情節尚非可與大盤毒梟者等同併論，倘予以宣告法定
    最低度刑期殊嫌過重，難謂符合罪刑相當性及比例原則，更
    無從與大毒梟之惡行有所區隔，客觀上足以引起一般之同情
    ，是認被告犯罪事實(三)販賣第一級毒品之犯罪情狀尚有可憫
    之處，爰依刑法第59條規定，酌量減輕其刑。另關於轉讓第
    二級毒品安非他命部分，雖被告於偵查中及本院審理時均坦
    承犯行，惟既適用藥事法規定，即不得再行割裂適用，是辯
    護人另為被告請求毒品危害防制條例第17條規定減輕其刑，
    尚難憑採，併此敘明。爰審酌被告已有多項前科紀錄，素行
    不佳，販賣、轉讓毒品對社會及國人健康造成危害，犯罪之
    手段、動機、目的、所造成之危害均屬非輕，及犯罪後未能
    全然坦承犯行等一切情狀，分別量處如主文所示之刑，並定
    其應執行刑。又未扣案被告販賣第二級毒品安非他命所得1,
    000元、販賣第一級毒品海洛因所得1,000元，應依毒品危害
    防制條例第19條第1 項之規定沒收之，如全部或一部不能沒
    收時，以其財產抵償之。至被告所使用之0000000000號行動
    電話SIM 卡及所插入使用之電話，均非被告所有，為被告於
    本案及本院98年度訴字第520號、99年度訴字第84 號案件分
    別供明在卷，爰均不諭知沒收，併此敘明。
乙、無罪部分：
一、公訴意旨略以：被告於97年11月12日16時8 分許後某時，在
    花蓮縣花蓮市○○路三商百貨旁之太陽城電玩店，販賣 700
    元之第二級毒品安非他命予乙○○，因認被告涉犯毒品危害
    防制條例第4條第2項之販賣第二級毒品罪嫌等語。
二、按犯罪事實應依證據認定之，無證據不得認定犯罪事實，刑
    事訴訟法第154條第2項定有明文。次按認定犯罪事實所憑之
    證據，雖不以直接證據為限，間接證據亦包括在內；然而無
    論直接或間接證據，其為訴訟上之證明，須於通常一般之人
    均不致有所懷疑，而得確信其為真實之程度者，始得據為有
    罪之認定，倘其證明尚未達到此一程度，而有合理之懷疑存
    在時，事實審法院復已就其心證上理由予以闡述，敘明其如
    何無從為有罪之確信，因而為無罪之判決，尚不得任意指為
    違法；又認定不利於被告之事實，須依積極證據，苟積極證
    據不足為不利於被告事實之認定時，即應為有利於被告之認
    定，更不必有何有利之證據（最高法院76年台上字第4986號
    、30年上字第816號號判例參照）。
三、公訴意旨認被告涉犯上揭罪嫌，無非以：(一)證人乙○○之指
    證、(二)通訊監察譯文等證據，為其主要論據。訊據被告堅詞
    否認有於97年11月12日販賣第二級毒品安非他命予證人乙○○之犯行，辯稱：伊在97年11月12日當天在電話即有說「真
    的沒有啦」等語，且證人乙○○先後證述也有不一，當日並
    無販賣毒品予證人乙○○等語。經查：
    (一)觀以97年11月12日16時8分57 秒被告與證人乙○○如前之
      行動電話號碼，有如下之通訊監察譯文：（A：乙○○、B
      ：被告）
      A：喂。阿裕
      B：姜軍啊
      A：我剛打電話怎沒通
      B：不知道怎樣甚麼南縣都關機
      A：身上剩700可已處理1個嗎
      B：我剛醒來A：好不好麻煩一下
      B：你要甚麼
      A：「女」的啦
      B：啊，我要先問一下
      A：好啦
      B：真的沒有啦
      A：等你的電話。
    (二)證人乙○○於偵查中固曾證稱：97年11月12日下午4點 08
      分確實有撥打電話給被告，但伊是向被告約在花蓮市○○
      路三商百貨附近的太陽城見面，被告給伊1 小包安非他命
      ，伊給被告700 元。伊是買安非他命，可能當時是講錯了
      云云。惟證人乙○○於警詢時係證稱：上揭通話中「女」
      的是指海洛因，但因為伊要的是安非他命所以當時沒有交
      易云云（參警卷二第17頁）；於本院審理時亦證稱：97年
      11月12日當日沒有交易云云（參本院卷第81頁），就97年
      11月12日下午4時8分許後，究有無向被告購買第二級毒品
      安非他命，已先後指證述不一。再者，從上開譯文可知，
      被告在證人乙○○詢問有無毒品時，確實回以「真的沒有
      」。況毒品交易者，在交易用語上，以「男」、「女」用
      以區分毒品種類，上揭譯文中所謂「女」，通常係指海洛
      因而言，係本院職務上已知之事實，則上開通訊監察譯文
      內容，已與起訴所指被告係販賣第二級毒品安非他命不同
      ，證人乙○○之指證又有不一。此外，依卷內資料及本院
      調查證據之結果，亦查無被告確實有與證人乙○○碰面或
      其他足以證明二人有交易毒品之證據。是本罪唯輕之法則
      ，此部分自難僅憑內容不符之通訊監察譯文及證人乙○○
      先後不一之證述，而為被告不利之認定。
    (三)綜上所述，本案證人乙○○之指證，已先後有所不一，復
      綜合通訊監察譯文之內容，亦難以證明被告確有販賣第二
      級毒品安非他命之犯行。此外，復查無其他積極證據足以
      證明被告確有於97年11月12日販賣第二級毒品安非他命予
      證人乙○○之犯行，是依前揭說明及本罪疑唯輕之法則，
      自應為被告無罪之諭知，以免冤抑。
據上論斷，應依刑事訴訟法第299條第1項前段、第301條第1項前
段，修正前毒品危害防制條例第4條第1項、第2項、第19條第1項
，藥事法第83條第1項，刑法第2條第1項前段、第11條、第47 條
第1項、第59條、第51條第5款，判決如主文。
本案經檢察官丁○○到庭執行職務。
中    華    民    國    99    年    10    月    12    日
                  刑事第一庭  審判長  法  官  陳世博
                                      法  官  劉柏駿
                                      法  官  林恒祺
以上正本證明與原本無異。
如不服本判決應於收受送達後10日內向本院提出上訴書狀，並應
敘述具體理由。其未敘述上訴理由者，應於上訴期間屆滿後20日
內向本院補提理由書(均須按他造當事人之人數附繕本)「切勿逕
送上級法院」。
中    華    民    國    99    年    10    月    13    日
                                      書記官
附錄本案論罪科刑法條：
修正前毒品危害防制條例第4條
製造、運輸、販賣第一級毒品者，處死刑或無期徒刑；處無期徒
刑者，得併科新臺幣1千萬元以下罰金。
製造、運輸、販賣第二級毒品者，處無期徒刑或7 年以上有期徒
刑，得併科新臺幣7百萬元以下罰金。
製造、運輸、販賣第三級毒品者，處5 年以上有期徒刑，得併科
新臺幣5百萬元以下罰金。
製造、運輸、販賣第四級毒品者，處3年以上10 年以下有期徒刑
，得併科新臺幣3百萬元以下罰金。
製造、運輸、販賣專供製造或施用毒品之器具者，處1年以上7年
以下有期徒刑，得併科新臺幣1百萬元以下罰金。
前五項之未遂犯罰之。
藥事法第83條
明知為偽藥或禁藥，而販賣、供應、調劑、運送、寄藏、牙保、
轉讓或意圖販賣而陳列者，處7年以下有期徒刑，得併科新臺幣5
百萬元以下罰金。
犯前項之罪，因而致人於死者，處7 年以上有期徒刑，致重傷者
，處3年以上12年以下有期徒刑。
因過失犯第1項之罪者，處2年以下有期徒刑、拘役或科新臺幣30
萬元以下罰金。
第1項之未遂犯罰之。

司法院資訊處製作；財團法人民間司法改革基金會備份。
